Inventaris van het Archief van de Thesaurieren Ordinaris
Stadsarchief Amsterdam
- Archief gevormd vóór 1808, 1
  - Stukken betreffende bijzondere onderwerpen, 1.2
    - Uitvoering van de taak, 1.2.2
      - Inrichting en onderhoud van de openbare ruimte, 1.2.2.7
        - Index op straten op de registers van rekesten over de periode 1726-1796 (inv.nrs. 91-95), ca. 1890; 811-812; 2 delen
          - Alleen de letter A ingevuld, 812
        - Memorie van H. Noordkerk over de straten vóór de huizen., 1754; 813; 1 stuk
        - Memorie van H. Noordkerk over de wallen voor de huizen en hun jukkingen., 1754; 814; 1 stuk
        - Stukken betreffende de toestand van de bolwerken, de gewezen lijnbanen en de stadsvest of walmuur, alsmede de verlaging en afbreking van deze muur. Met afschriften en situatietekeningen, 1783 - 1806; 815; 1 pak
        - Stukken betreffende as, vuilnis en poortaarde, 1794 - 1804; 816-818; 1 pak, 1 omslag en 3 stukken
          - Stukken betreffende de verpachting van de poortaarde. Met afschriften van stukken uit 1781-1782, 1794; 816; 3 stukken
          - Dossier (in tweevoud) inzake verpachting van de inzameling en verkoop van as en vuilnis. Met afschriften van stukken uit de jaren 1698-1799, 1800 - 1804; 817; 1 pak
          - Bijlagen (correspondentie, aantekeningen en afschriften van bescheiden uit 1780-1800) bij het dossier inzake de verpachting, inzameling en verkoop van as en vuilnis behandeld door J. Schilling, 1801 - 1804; 818; 1 omslag
        - Stukken over het bestraten van stadswege van het straatje voor de werf De Groote Leeuw op de Hoogte Kadijk., 1801; 819; 2 stukken
        - Missive van de Commissarissen van de Havens en Walen over de reparatie van de walen., 1801; 820; 1 stuk
        - Extract uit het rapport van J. Schilling betreffende reparatie van de straat in de Servetsteeg., 1803; 821; 1 stuk
      - Zorg voor defensie, 1.2.2.8
        - Stukken betreffende het geschut, geleend van de Graaf van Buren voor de oorlog in 1533 tegen Lübeck. Met inhoudsopgave N.B. Afkomstig uit archief weeskamer lade 382. Zie Ter Gouw, deel IV p. 226, 1533 - 1559; 822; 1 charter en 22 stukken
        - Stukken betreffende de uitrusting van een schip, voor de oorlog met Frankrijk, 1557; 823; 6 stukken
        - Stukken betreffende leverantie en aankoop van artillerie en geschut, 1565 - 1808; 824-833; 2 pakken, 6 omslagen en 3 stukken
          - Inventarissen van het geschut door de artilleriemeesters. Met bijlagen, 1565 - 1621; 824; 1 pak
          - Inventarissen van het stadsgeschut en klokgieterij. Met bijlagen, 1636 - 1659; 825; 1 pak
          - Rekeningen van Jan Dircksz. Huycker, grofsmid, voor het beslaan van affuiten., 1637 - 1649; 826; 1 omslag
          - Stukken betreffende leverantie van geschut en toebehoren voor de schepen door de stad uitgerust., 1638 - 1660; 827; 1 omslag
          - Rekeningen van leveranties aan de artillerie., 1638 - 1660; 828; 1 omslag
          - Stukken betreffende leverantie van kruit., 1640 - 1657; 829; 1 omslag
          - Rekeningen van de kosten gemaakt voor geschut, kruit en lont in 1650 bij de aanslag op de stad. Met bijlagen. Afschriften, concepten en klad, 1650 - 1654; 830; 1 omslag
          - Rekeningen van geschut, door de stad aan de Oost-Indische Compagnie geleverd. N.B. Inktvraat, 1667; 831; 2 stukken
          - Inventaris van een partij kanonnen met toebehoren en ander wapentuig, opgemaakt voor een openbare verkoping. Gedrukt en met aantekeningen, 1787; 832; 1 stuk
          - Inventarissen van de artilleriemagazijnen en de wapenkamer, met bijlagen, 1807 - 1808; 833; 1 omslag
        - Rekeningen van graan en andere victualiën, door de stad voor de Spaanse troepen aangekocht in 1568, met bijlagen, 1568 - 1571; 834; 7 stukken in 1 omslag
        - Stukken betreffende de betaling van de schulden der zes vendels krijgsknechten van de Graaf van Overstein, in de stad in garnizoen in 1568., 1568 - 1569; 835; 24 stukken in 1 omsalg
        - Rekening van Cornelis Qurijnsz, penningmeester, van de zeven oorlogsschepen door de stad toegerust voor de defensie van de Zuider- en Noordzee tegen de 'rebellen', 1568; 836; 1 deel
        - Rekening van Cornelis Quirijnsz van de kosten door de stad gemaakt voor het overbrengen van Spaanse troepen van Diemen en Ypesloot naar Harlingen., 1568; 837; 1 deel
        - Stukken over de levering van kruit en andere krijgsbehoeften aan de Spaanse regering., 1571 - 1574; 838; 21 stukken
        - Stukken over de betaling van de Spaanse soldaten in de stad gelegerd, 1572 - 1577; 839; 13 stukken
        - Stukken betreffende de schulden van de stad aan de koning van Spanje wegens artillerie en ander oorlogstuig en wegens het onderhoud van soldaten. N.B. 1 stuk met ernstige inktvraat, 1573 - 1578; 840; 1 pak
        - Stukken betreffende de overname van de betaling van soldij aan soldaten op geleverde twee stadsgaleien. Met bijlagen, 1573 - 1576; 841; 1 lias en 1 stuk
        - Overzicht van hetgeen de koning van Spanje, tevens graaf van Holland, aan de stad schuldig is wegens renten, soldij, voedselleveranties, munitie; in drievoud, 1578; 842; 3 katernen
        - Rekening van Egbert Pietersz, gecommitteerde tot de ontvangst en uitgaaf van de penningen tot fortificatie van de stad bestemd, met de kwitanties., 1585; 843; 1 pak
        - Stukken betreffende het maken van geschut en klokken, 1599 - 1808; 844-850; 2 omslagen en 4 stukken
          - Contract met Cornelis van Ammeroyen over het gieten van geschut en klokken., 1599; 844; 1 stuk
          - Rekeningen van Assuerus Coster. Met afschriften, 1637 - 1652; 845; 1 omslag
          - 'Rekeningen'. Kwitanties voor uitgifte door het Stadsmagazijn en ontvangst door geschut- en klokgieters Coster en Hemony van koper en ijzer, 1639 - 1661; 846; 1 omslag
          - Conditiën waarop Assuerus Coster in 1626 is aangenomen tot stadsgeschut- en klokgieter, uittreksel uit het Groot memoriaal, ca. 1651; 847; 1 stuk
          - Contract met Jan Vlock, roermaker., 1673; 848; 1 stuk
          - Concept-contract met Lubbertus van der Burgh tot het smeden van lopen en het toezicht op uurwerken., 1691; 849; 1 stuk
          - Notitie van herstellingen aan affuiten 18e eeuw, 850; 1 stuk
        - Stukken betreffende betaling van de waardgelders, aangenomen in 1665 en 1666 N.B. Inktvraat, 1667; 851; 1 pak
        - Stukken betreffende het aannemen van waardgelders N.B. Inktvraat, 1667 - 1748; 852; 1 omslag
        - Beschrijving van de vier kwartieren der stad voor de bewaking door de ratelwacht., ca. 1700; 853; 4 stukken
        - Stukken betreffende de Burgerwacht. Met afschriften, 1785 - 1807; 854; 1 omslag
        - Stukken betreffende de kosten van inkwartiering van de Pruisische troepen in 1787., 1787 - 1788; 855; 1 omslag
        - Kwitanties voor de Raadscommissie tot het Defensiewezen voor gage en de aankoop van wapens, 1787; 856; 1 pak
        - Stukken betreffende de leverantie van schoenen aan de Franse troepen., 1795; 857; 1 omslag
      - Overige onderwerpen, 1.2.2.9
        - Lijst van totaal bedragen en surplus z.d., 858; 1 stuk
        - Stukken betreffende buitenlandse aangelegenheden N.B. In ZKW-kast Archieven, 1490 - 1702; 859-867; 4 omslagen en 10 stukken
          - Rekening van ontvangsten en uitgaven van Thomas Dircxsz van Medemblik ten behoeve van de koning van Denemarken vanwege het gemene land van Holland., 1490; 859; 1 stuk
          - Ontvangstbewijs van Coenraet Jansz Mynne, stadssecretaris, van een recognitiebrief van de koning van Denemarken., 1514; 860; 1 stuk
          - Rekeningen der kosten gemaakt door Peter Vloitsz en Jan Cornelisz Buyrman, gecommitteerden van resp. Amsterdam en het Noorderkwartier, met de heer van Groesbeecke en George Rataller, ambassadeurs van de koning, in gezantschap naar Denemarken gezonden., 1566; 861; 6 stukken in 2 liassen
          - Declaratie van onkosten gemaakt door Schoonen Dierik als kapitein van het schip waarop Anna van Oostenrijk, vrouw van Philips II, naar Spanje is gevoerd. Herkomstig uit archief Weeskamer, lade 50 en aldaar in 1965 teruggeplaatst (aantekening vdL), 1570; 862; 1 stuk
          - Stukken betreffende de donatie van 150.000 gulden door de stad aan Karel II, koning van Engeland., 1649; 863; 1 omslag
          - Brieven van wissels, op order van de ambassadeur W. Boreel getrokken uit Londen., 1645; 864; 1 omslag
          - Rekening met bijlagen van de gelden op Engeland geremitteerd door Eduard Man., 1654; 865; 1 omslag
          - Stukken betreffende obligaties ten laste van de koning van Denemarken. N.B. Inktvraat, 1657 - 1702; 866; 1 omslag
          - Rekening van het jacht door de stad vereerd aan de koning van Engeland. N.B. Inktvraat, 1660 - 1661; 867; 1 stuk
        - Overzicht van de tussen 1453 en 1541 te Brugge gepubliceerde valuaties en revaluaties van gouden en zilveren munten, met keizerlijke ordonnanties op de munt en een memorie betreffende valuatie van oude renten ten laste van de stad over 1464-1528 N.B. Losliggend in band. N.B. Ook in fotokopie aanwezig., ca. 1540; 868; 1 deeltje
        - Lijsten van de kaarsen, uitgedeeld aan onderscheiden personen en gebouwen, 1672; 869; 4 stukken
        - Stukken betreffende de onkosten gemaakt bij officiële bezoeken en feestvieringen, 1678 - 1795; 870-871; 2 omslagen
          - Vrede van Nijmegen., 1678; 870
          - Feest der alliantie., 1795; 871
        - Stukken betreffende schade door plunderingen., 1696 - 1789; 872-873; 2 omslagen
          - Stukken betreffende schadevergoeding aan burgemeester Boreel en kapitein Spaaroog wegens het plunderen van hun huizen in 1696., 1696 - 1697; 872; 1 omslag
          - Stukken betreffende schade, ingediend door degenen die in 1787 zijn geplunderd., 1787 - 1789; 873; 1 omslag
        - Rekeningen betreffende de inkoop van granen door verschillende kooplieden voor de stad en voor het land., 1698 - 1702; 874; 1 pak
        - Staten van de collecten gehouden voor Hilversum na de brand aldaar., 1766; 875; 2 stukken
        - Stukken betreffende de brand te Thamen bij Uithoorn en de deswege gehouden collecte., 1781; 876; 4 stukken
        - Kwitanties van het Provisioneel Comité van Algemeen Welzijn, 1795; 877; 1 omslag
        - Ontvangstbewijzen en inzamelingsstaten van de bijdragen ten behoeve van de stad Leiden., 1807; 878; 1 omslag
        - Oude verpakkingen met notitites van archivaris Veder, 879; 1 omslag
- Archief gevormd vanaf 1808, 2
  - Stukken van algemene aard, 2.1
    - Verbaal en bijlagen, 2.1.1
    - Thesaurie in het algemeen, 2.1.1.1
      - Verbaal van de Thesaurier. Met naam- en zakenindex., 1808 - 1811; 880-886; 7 delen
        - 1808, 880
        - 1809, 881
        - 1810, 882
        - 1 Jan 1811 - 31 Mei 1811, 883
        - Van de waarnemend Thesaurier, 23 Jul 1810 - 1 Sep 1810; 884
        - Van de Oud Thesaurier, met proces-verbaal van de verificatie van de kas, 20 Mei 1811 - 14 Sep 1811; 885
        - Van de Chef der Eerste of Financieele Divisie van de Maire., 1 Sep 1811 - 31 Dec 1811; 886
      - Bijlagen bij de verbalen van de Thesaurieren, 887-899; 10 omslagen
        - 1 Jan 1808 - 30 Jun 1808, 887
        - 1 Jul 1808 - 31 Dec 1808, 888
        - 1 Jan 1809 - 30 Jun 1809, 889
        - 1 Jul 1809 - 31 Dec 1809, 890
        - 1 Jan 1810 - 31 Mrt 1810, 891
        - 1 Apr 1810 - 30 Jun 1810, 892
        - 1 Jul 1810 - 30 Sep 1810, 893
        - 1 Okt 1810 - 31 Dec 1810, 894
        - 1 Jan 1811 - 28 Feb 1811, 895
        - 1 Mrt 1811 - 31 Mei 1811, 896
        - 1 Mei 1811 - 31 Aug 1811, 897
        - 1 Sep 1811 - 30 Nov 1811, 898
        - 1 Nov 1811 - 31 Dec 1811, 899
    - Inzake Publieke Werken, 2.1.1.2
      - Verbaal van de Thesaurier, inzake de publieke werken. Met naam- en zakenindex., 1808 - 1811; 900-902; 4 delen en 10 omslagen
        - 10 Dec 1808 - 31 Dec 1809, 900
        - 1810, 901
        - 1 Jan 1811 - 18 Mei 1811, 902
      - Bijlagen, 1808 - 1811; 903-911; 9 omslagen
        - 1 Dec 1808 - 31 Mrt 1809, 903
        - 1 Apr 1809 - 30 Jun 1809, 904
        - 1 Jul 1809 - 30 Sep 1809, 905
        - 1 Okt 1809 - 31 Dec 1809, 906
        - 1 Jan 1810 - 31 Mrt 1810, 907
        - 1 Apr 1810 - 30 Jun 1810, 908
        - 1 Jul 1810 - 30 Sep 1810, 909
        - 1 Okt 1810 - 31 Dec 1810, 910
        - 1 Jan 1811 - 16 Mei 1811, 911
      - Indicateur, 1810 - 1811; 912-913; 2 delen
        - 1810, 912
        - 1 Jan 1811 - 16 Mei 1811, 913
      - Extracten uit het verbaal van de Thesaurieren, 1809 - 1811; 914; 1 pak
    - Ingekomen en uitgegane stukken, 2.1.2
      - 'Secreet Copie-Boek'. Register van geheime uitgaande brieven. Afschrift., 1808; 915; 1 deel
      - 'Particuliere Missive-Boek'. Register van uitgaande brieven. Afschrift., 1808 - 1809; 916; 1 deel
      - Ingekomen en concepten van uitgegane stukken, 1808 - 1811; 917; 1 pak
      - 'Missivenboek aan den Burgemeester'. Voordrachten. Afschrift, met aantekeningen over de afhandeling en kopieën van ingekomen stukken. Met naam- en zakenindex., 1808 - 1811; 918-922; 5 delen
        - 'A', 1 Jan 1808 - 16 Nov 1808; 918
        - 'B', 16 Nov 1808 - 6 Jul 1809; 919
        - 'C', 13 Jul 1809 - 31 Dec 1809; 920
        - 'D', 1810; 921
        - Aan de Maire, 1 Jan 1811 - 29 Aug 1811; 922
      - Register van stukken waarop de burgemeester aan de thesaurier om advies of afdoening verzoekt. Afschrift., 1808 - 1809; 923-924; 2 delen
        - p. 1-54, 1 Jun 1809 - 30 Sep 1809; 923
        - Met alfabetische index op namen en zaken, 1808 - 1809; 924
      - Correspondentie van de boekhouder der Stads Rekenkamer. Afschrift, met naam- en zakenindex, 1808 - 1826; 925; 1 deel
      - Indicateur van de ingekomen stukken en de bijlagen tot het verbaal., 1811; 926-927; 2 delen
        - 1 Jan 1811 - 31 Aug 1811, 926
        - 1 Sep 1811 - 31 Dec 1811, 927
      - Kopieboek. Slechts p. 1-31, 1 Jan 1811 - 30 Mei 1811; 928
  - Stukken betreffende bijzondere onderwerpen, 2.2
    - Financieel beheer, 2.2.1
      - Begrotingen, 2.2.1.1
        - 'Petities voor stedelijke behoeften' en 'memories tot aanwijzing van de middelen om de behoeften te dekken'. Begrotingen met memories van toelichting voor de stedelijke financiën voor de jaren 1808-1810, 1807 - 1809; 929-946; 9 delen en 5 katernen
          - Petitie voor 1808., 1807; 929; 1 deel
          - Memorie voor 1808, in drievoud (alleen de laatste gedeelten zijn bewaard gebleven), 930; 3 katernen
          - Petitie voor 1809. Net, 1808; 931
          - Petitie voor 1809. Klad, 1808; 932
          - Petitie voor 1809. Klad, 1808; 933; 1 deel
          - Memorie voor 1809, 1808; 934; 1 deel
          - 'Petitie van den achterstand der schulden op ultimo januari 1808' en aanwijzing der middelen ter bestrijding daarvan. Net exemplaar van de suppletoire begroting, 935; 1 deel
          - 'Petitie van den achterstand op ultimo januari 1808, aangewezen middelen ter bestrijding en opgave van hetgeen op deze petitie is afbetaald en op de middelen is ingekomen'. Concept van de suppletoire begroting, 936; 1 katern
          - Aanwijzing der middelen ter bestrijding der petitie van de achterstand N.B. Lichte inktvraat, 1808; 937; 1 katern
          - Petitie voor 1810. Net, 1809; 938
          - Petitie voor 1810. Klad, 1809; 939
          - Petitie voor 1810. Klad, 1809; 940; 1 deel
          - Memorie voor 1810. Net, 1809; 941
          - Memorie voor 1810. Klad, 1809; 942
          - Memorie voor 1810. Klad, 1809; 943; 1 deel
        - Bijlagen bij de begrotingen; met concepten en klad, 1809 - 1814; 944; 1 omslag
        - Begrotingen; met klad en met deelbegrotingen voor het jaar 1811, 1810; 945-949; 6 delen
          - 'Budget de la ville d'Amsterdam pour 1811'; met inhoudsopgave, 945
          - 'État approximatif des dépenses et recettes pour 1811'. Net-exemplaar, 946
          - 'État approximatif des dépenses et recettes pour 1811'. Klad, 947
          - 'Budget de recettes, dépenses ordinaires et extra ordinaires'. Net; met inhoudsopgave, 948
          - 'Budget de recettes, dépenses ordinaires et extra ordinaires'. Klad, 949
        - Register betreffende de achterstand over 1810 en vroeger, met voorstel tot afdoening van de schuld; Afschrift, 1814; 950; 1 deel
      - Registratie van inkomsten en uitgaven, 2.2.1.2
        - Algemeen, 2.2.1.2.1
          - 'Memoriaal'. Dagboek van de stedelijke inkomsten en uitgaven, 1808 - 1810; 951-955; 5 delen
            - 21 Jan 1808 - 31 Dec 1808, 951
            - Eerste deel, 1809; 952
            - Tweede deel, 1809; 953
            - Eerste deel, 1810; 954
            - Tweede deel, 1810; 955
          - Journaal, 1808 - 1810; 956-958; 3 delen
            - 1808, 956
            - 1809, 957
            - 1810, 958
          - Kasboek, 1808 - 1811; 959-962; 4 delen
            - 1808, 959
            - 1809, 960
            - 1810, 961
            - 1811, 962
          - 'Verscheide ontvang en uitgift'. Manual; met index op de hoofden van rekening, 1808 - 1810; 963-964
            - 1 Feb 1808 - 31 Mrt 1808, 963
            - Over 1808-1810, 964
          - Register van de stand van de kas, 1808 - 1812; 965; 1 deel
          - Register van bijlagen tot de ontvangsten en uitgaven over 1808., 1809; 966; 1 deel
          - Tabel van inkomsten en uitgaven inzake de middelen, aangewezen in de petitie in 1808., 1809; 967; 2 katernen
          - Register houdende overzicht van de rekeningen en pretentiën, ter fiattering ingekomen, 1809 - 1811; 968-970; 3 delen
            - 1809, 968
            - 1810, 969
            - 1811, 970
        - Uitgaven, 2.2.1.2.2
          - Jaaroverzicht van de schulden van de Thesaurie aan de Rekenkamer, 1808; 971; 1 stuk
          - Overzicht van uitgaven voor verschillende werkzaamheden t.b. van feestelijkheden, 1 Mrt 1808 - 30 Jun 1808; 972; 1 stuk
          - Stukken betreffende de stadsschulden en negotiatiën; met retroacta en bijlagen over 1783-1811; met afschriften over 1692, 1791-1805, 1808 - 1811; 973; 1 pak
          - 'Uitgaven voor de petitieën' over 1808-1811. Rekeningen met aanvullingen en inhoudsopgaven, 1808 - 1814; 974-977; 4 delen
            - Betreft de begroting van 1808, 1808 - 1811; 974
            - Betreft de begroting van 1809, 1809 - 1811; 975
            - Betreft de begroting van 1810, 1810 - 1812; 976
            - Betreft de begroting van 1811, 1811 - 1814; 977
          - Staat van gemandateerde bedragen ter dekking van verschillende lasten, 1809; 978; 1 katern
          - Machtiging aan de Thesaurieren tot kwitering van rekeningen ten behoeve van Commissarissen over de ophef van het Patentrecht, 1809; 979; 1 stuk
          - Declaraties van functionarissen van het land voor de door hen gemaakte kosten t.b.v. de stad, 1810 - 1813; 980; 1 omslag
          - Nota voor gemaakte kostgelden, 1811; 981; 1 stuk
          - Overzicht van de kosten van het stedelijk apparaat, 1811; 982; 1 katern
        - Inkomsten, 2.2.1.2.3
          - Stukken betreffende de nieuwe verpondingen van 1807., 1807 - 1813; 983; 1 pak
          - 'Boekje tot den ontvang van een jaar Oud-Eigen op diverse erven en huijzen' N.B. Oudeigen is de rente die de oorspronkelijke eigenaar van onroerend goed bij de vervreemding daarvan zich voorbehoudt (WNT), 1808; 984; 1 deeltje
          - Staten van de afdracht door stedelijke ambtenaren van de door hen in 1805 verschuldigde provinciaal ambtgeld (1%) aan de stedelijke kas, 1808 - 1811; 985; 1 omslag
          - Afschriften van stukken over 1739-1808 betreffende de verhuring van de visserijen in en nabij de stad en de conditiën hiervan in opdracht van J. Schilling wegens een geschil, 1809; 986; 1 omslag
      - Jaarrekeningen, 2.2.1.3
        - Generale rekening en verantwoording over de achterstand en het lopende jaar; met bijlagen, 1808; 987; 3 katernen
        - Jaarrekening van de thesaurier over de achterstand en over het lopende jaar; met inhoudsopgave., 1808 - 1809; 988-996; 9 delen
          - Over 1808; klad; zonder inhoudsopgave, 1809; 988
          - Over 1808; afschrift, 1809; 989
          - Uitgaven gemaakt in 1809 voor 1808; afschrift, 990
          - Betreffende achterstand in 1809; afschrift, 991
          - Betreffende achterstand in 1809; klad, 992
          - over het lopende jaar; klad, 1809; 993; 1 deel
          - 'Compte du receveur'. Kladrekening over 1810-1811, 1812; 994; 1 deel
          - over de achterstand en het lopende jaar; met inhoudsopgave. Afschrift, 1811; 995
          - over de achterstanden en het lopend jaar; met inhoudsopgave. Klad N.B. Lichte inktvraat, 1811; 996
        - Bijlagen bij de jaarrekening, 1808 - 1811; 997-1007; 11 pakken
          - Ten dele geordend op onderwerp, 1808; 997
          - 1808, 998
          - Geordend op posten van de begroting, 1809; 999
          - Geordend op posten van de begroting, 1809; 1000
          - 1809, 1001
          - Uitbetalingen van de achterstand, 1810; 1002
          - Gemerkt 'som 1 (7-18)', 1810; 1003
          - Gemerkt 'som 2-som 4', 1810; 1004
          - Gemerkt 'som 5-6 en quitanties bij bijlage QQ', 1810; 1005
          - 'Kwijtingen betreffende jaarwedden', 1810; 1006
          - 1811, 1007
        - Bijlagen bij de generale rekeningen van 1811-1813, houdende begrotingen, overzichten en tabellen, 1810 - 1813; 1008; 1 pak
        - 'Compte des recettes et dépenses; compte de dépenses des frais d'administration'. Ontwerprekening en overzichten van de betaalde en onbetaalde rekeningen van de administratie van de Maire en de Raad; klad, 1811; 1009; 3 katernen
      - Overige stukken, 2.2.1.4
        - Rekening ter zake van fideïcommissaire nalatenschappen over 1807., 1808; 1010; 1 stuk
        - Verklaringen van de controle op het bijhouden van het kasboek, 1808; 1011; 4 stukken
        - Voorstel van Deuts en Van Collen aangaande de financiën van de Thesaurie, 1808 - 1809; 1012
        - Ingekomen stukken van de Commissie van Financiën voor de Gewapende Burgerwacht; met afschriften, 1808 - 1811; 1013; 1 omslag
        - Staten van de deelneming in de vrijwillige negotiatie, besloten op 13 december 1808, en van de betaalde interest en de conversie van recepissen in losrenten, 1809; 1014; 3 katernen
        - Register van afschriften van notariële akten van borgtocht ten behoeve van de Thesaurier voor de pacht van ambten of leveranties van goederen; met alfabetische index op namen, 1809 - 1810; 1015; 1 deel
        - Stukken betreffende vorderingen van Amsterdam op het land N.B. 'Tableaux van Pretensien van de stad op verschillende Depart. van Alg. Bestuur' met opmerking van Veder 'Deze tableaux in triplo door den Thesaurier aan den Burg. gezonden en door dezen werd één exempl. aan het Gouvernement gezonden (not. 1809-108)', 1800 - 1808; 1016; 1 pak
        - Stukken betreffende de stand van de rekening courant van de Bank van Lening over 1800-1824. Met bijlagen, 1811 - 1825; 1017; 1 omslag
        - Stukken betreffende de sanering van de schulden van de stad bij de Wisselbank over 1802-1811, 1780 - 1811; 1018; 1 omslag
        - Reglement op het invoeren van 'Kaay- en leggelden'. Met bijlagen, 1814 - 1820; 1019; 1 omslag
    - Eigendommen, 2.2.2
      - Opgave van de stadseffecten over 1791-1808, lopende van 1808-1829, 1020; 2 delen
      - Stukken betreffende geplande werkzaamheden aan de 'kapitale schutsluis' aan de Overtoom, 1808 - 1809; 1021; 1 omslag
      - Lijsten van verhuurde schuithokken, 1808 - 1809; 1022; 2 stukken
      - Stukken betreffende de aanleg en bediening van de nieuwe verlichting, 1808 - 1811; 1023; 1 omslag
      - Stukken betreffende verhuur van landerijen, tuinen en stadspaden door de stad. Met situatie tekeningen, 1808 - 1811; 1024; 1 pak
      - Stukken betreffende verhuur van huizen en andere gebouwen aan ingezetenen, 1808 - 1812; 1025; 1 omslag
      - Stukken betreffende verhuur en verkoop van diverse percelen, 1808 - 1812; 1026; 1 omslag
      - Stukken betreffende verhuur van landerijen, grasland en lijnbanen, 1808 - 1812; 1027; 1 omslag